臺灣宜蘭地方法院刑事判決　　　　　　　　　　　　　九十一年度訴字第三二二號
　　公　訴　人　臺灣宜蘭地方法院檢察署檢察官
　　被　　　告　甲○○
右列被告因違反槍砲彈藥刀械管制條例等案件，經檢察官提起公訴（九十一年度偵字
第一六九一號），本院判決如左：
    主  文
甲○○未經許可持有其他可發射子彈具有殺傷力之改造手槍，處有期徒刑壹年肆月，
併科罰金新臺幣萬元，罰金如易服勞役，以新臺幣玖佰元即銀元佰元折算壹日。
扣案之改造手槍（含彈匣；槍枝管制編號：0000000000）壹支沒收；又竊
盜，處拘役拾日，如易科罰金，以佰元折算壹日。均緩刑肆年。
    事  實
一、甲○○於民國九十年三月間，在其位於宜蘭縣蘇澳鎮○○路四十號住處附近海邊
    防風林，拾獲機械性能良好，具有殺傷力之仿ＣＯＬＴ廠半自動手槍製造之玩具
    手槍，換裝土造金屬槍管而改造完成可擊發子彈之改造手槍（含彈匣；槍枝管制
    號碼0000000000）及無法擊發不具殺傷力之改造子彈三顆（經送鑑試
    射而滅失其中一顆），竟未經許可而將之置放於位於宜蘭縣蘇澳鎮○○路二六一
    號戶籍地之天花板上而持有之。又甲○○基於為自己不法所有之意圖，於九十一
    年七月五日二十三時許至乙○○位於宜蘭縣三星鄉尾塹橋附近之果園內，徒手竊
    取乙○○所有之梨子十二顆，得手後將之置放其所有之車牌號碼ＩＶ─八０七八
    號自用小貨車內離去。嗣於同日二十三時三十分許，經警持本院核發之搜索票，
    在其位於宜蘭縣蘇澳鎮○○路二六一號住處當場起獲其竊得之梨子十二顆，及扣
    得前揭可發射子彈具有殺傷力之改造手槍一支（含彈匣）及無法發射不具殺傷力
    之改造子彈三顆（經送鑑試射而滅失其中一顆）。
二、案經宜蘭縣警察局羅東分局報告臺灣宜蘭地方法院檢察署檢察官偵查起訴。
    理  由
一、右揭被告甲○○未經許可持有扣案改造手槍及子彈之事實，迭據被告甲○○自警
    訊至偵審中到庭坦承無訛，復有上開可擊發子彈具有殺傷力之改造手槍一支（含
    彈匣）、不具殺傷力之改造子彈三顆（經送鑑試射而滅失其中一顆）扣案可佐，
    足認被告之自白是與事實相符，堪以採信。又扣案改造手槍（含彈匣）一支經送
    內政部警政署刑事警察局鑑驗結果，認係仿機械性能良好，仿ＣＯＬＴ廠半自動
    手槍製造之玩具手槍，換裝土造金屬槍管而改造完成可擊發子彈具有殺傷力之改
    造手槍（槍枝管制號碼0000000000），此有該局九十一年八月十二日
    刑鑑字第０九一０一八五一一０號槍彈鑑定書一份存卷可考。此外，被告所為之
    竊盜犯行，復據其於警訊及偵審中到庭供認屬實，核與被害人乙○○於警訊中指
    訴情節大致吻合，且有贓物認領保管收據一紙附卷可佐。是綜前所陳，本件被告
    所犯如事實欄記載之事證已臻明確，犯行皆堪認定，均應依法論科。
二、核被告未經許可持有改造手槍一支（含彈匣）之所為，係犯槍砲彈藥刀械管制條
    例第十一條第四項之未經許可持有改造手槍罪，而其竊取被害人乙○○所有之梨
    子十二顆之行為，則係犯刑法第三百二十條第一項之竊盜罪。其所犯上開二罪間
    ，犯意各別，罪名不同，應分論併罰之。審酌被告於槍枝氾濫之際，猶擁槍自重
    ，危害社會善良風氣及治安甚鉅，惡性非輕，惟念其於拾獲槍彈後僅將之置於住
    處藏放，並未持以作案抑或有何危害社會及他人安全之不法行徑，又其犯後坦承
    犯行，態度良好，竊盜犯行部分所竊物品價值甚微，及其素行、犯罪動機、目的
    、手段、造成社會整體防衛機制及被害人財產法益之侵害程度等一切情狀，爰酌
    情各量處如主所示之刑，並就科處罰金部分，併諭知易服勞役折算之標準；就所
    諭知拘役部分，亦併予宣告易科罰金之折算標準，以示懲儆。末查，被告前雖於
    八十年間因違反藥物藥商管理法，經本院判處有期徒刑一年四月，緩刑四年確定
    ，然已於緩刑期滿而緩刑之宣告未經撤銷，是其上揭刑之宣告，依刑法第七十六
    條規定業已失其效力，與未曾受有期徒刑以上刑之宣告者同，此見卷附臺灣高等
    法院檢察署刑案紀錄簡覆表及臺灣高等法院被告全國前案紀錄表各一紙即知，是
    念其短於思慮，致罹本件二項犯行，信其經此偵審程序及科刑之判決，當能知所
    警惕而無再犯之虞，本院認前開對其宣告之刑，皆以暫不執行為當，爰併予宣告
    緩刑四年，以啟自新，並觀後效。至扣案可發射子彈具有殺傷力之改造手槍（含
    彈匣）一支因屬違禁物，應併依刑法第三十八條第一項第一款宣告沒收之。另扣
    案改造子彈三顆（經送鑑試射而滅失其中一顆）經鑑定結果認無法擊發而不具有
    殺傷力，此見右揭槍彈鑑定書即明，是因扣案子彈並非具有殺傷力之子彈，即非
    屬違禁物，爰不併予諭知沒收，附此敘明。
據上論斷，應依刑事訴訟法第二百九十九條第一項前段，槍砲彈藥刀械管制條例第十
條第四項，刑法第十一條前段、第三百二十條第一項、第四十一條第一項、第四十二
條第二項、第三十八條第一項第一款、第七十四條第一款，罰金罰鍰提高標準條例第
一條前段、第二條，現行法規所定貨幣單折算新臺幣條例第二條，判決如主文。
本案經檢察官賴慶祥到庭執行職務
中      華      民      國      九十一      年    九    月    二十四    日
                                  臺灣宜蘭地方法院刑事第二庭
                                          法  官  陳  嘉  年
右正本證明與原本無異。
如不服本判決，應於判決送達後十日內向本院提出上訴狀（應附繕本）。
                                          書記官  詹  玉  惠
中      華      民      國      九十一      年    九    月    二十五    日
附錄本案論罪科刑法條全文
槍砲彈藥刀械管制條例第十條第四項
未經許可，持有、寄藏或意圖販賣而陳列第一項之改造模型槍者，處三年以上十年以
下有期徒刑，併科新臺幣七百萬元以下罰金。
刑法第三百二十條第一項
意圖為自己或第三人不法之所有，而竊取他人之動產者，為竊盜罪，處五年以下有期
徒刑、拘役或五百元以下罰金。
